【裁判字號】    99,易,380
【裁判日期】    991122
【裁判案由】    竊盜
【裁判全文】
臺灣花蓮地方法院刑事判決               99年度易字第380號
公  訴  人  臺灣花蓮地方法院檢察署檢察官
被      告  李宗聯
上列被告因竊盜案件，經檢察官提起公訴（99年度偵字第3639號
），被告於準備程序中就被訴事實為有罪之陳述，經告知簡式審
判程序之旨，並聽取當事人之意見後，本院裁定由受命法官獨任
進行簡式審判程序，並判決如下：
    主  文
李宗聯犯刑法第三百二十一條第一項第二款之竊盜罪，累犯，處
有期徒刑拾月。
    事  實
一、李宗聯於民國91年間，因竊盜、強盜案件，經臺灣雲林地方
    法院以91年少訴字第1號分別判處有期徒刑7月、 4年，應執
    行有期徒刑4年5月確定，於94年 5月25日縮短刑期假釋出監
    ，假釋期間付保護管束，於95年4月1日保護管束期滿未經撤
    銷假釋，視為執行完畢；嗣於98年間因違背安全駕駛致公共
    危險罪，經本院以98年度花交簡字第138號判處有期徒刑3月
    ，如易科罰金，以新臺幣（下同）1千元折算1日，於 98年7
    月9日易科罰金執行完畢（上開3案，構成累犯）。復於98年
    間因竊盜案件，經本院以98年度易字第359號判處有期徒刑7
    月確定，於99年間因竊盜案件，經本院以99年度花簡字第73
    號判處有期徒刑3月，如易科罰金，以1千元折算 1日確定，
    上開2罪，經本院以99年度聲字第179號定應執行刑為 9月確
    定，又於99年間因竊盜、毀損、詐欺得利等案件，經本院以
    99年度易字第187號判決判處應執行有期徒刑3年 2月確定（
    現執行中，不構成累犯）。詎其猶不知悔改，於99年中元節
    後約1月之某日 19時至20時內之某時，前往羅國志經營之花
    蓮縣吉安鄉○○○街168巷3號資源回收場，找該資源回收場
    員工時，見羅國志所有之華碩牌中古拼裝手提式電腦（價值
    約6千元）1台放置於辦公室內桌上，竟意圖為自己不法之所
    有，基於竊盜之犯意，於同日22時許，返回上址資源回收場
    ，以腳踹開上址資源回收場辦公室木門而進入辦公室內（起
    訴書誤載為李宗聯以腳踹開大門後，再踹壞房門，進入房間
    內，應予更正）（毀損部分未據告訴），竊取前開置於辦公
    室內桌上之電腦 1台。李宗聯於花蓮縣警察局吉安分局偵辦
    其另案竊盜罪借提訊問時，向該分局偵查佐黃國瑋自首犯罪
    ，並接受裁判，而查悉上情。
二、案經花蓮縣警察局吉安分局報告臺灣花蓮地方法院檢察署檢
    察官偵查起訴。
    理  由
壹、程序事項：
    查被告李宗聯所犯係死刑、無期徒刑、最輕本刑為 3年以上
    有期徒刑以外之罪，其於準備程序就上揭被訴事實為有罪之
    陳述，經告知簡式審判程序之旨，並聽取當事人之意見後，
    本院認無不得或不宜改依簡式審判程序進行之處，依刑事訴
    訟法第273條之1第1項、第 284條之1，業已裁定進行簡式審
    判程序，是本件之證據調查，依同法第273條之2規定，不受
    同法第159條第1項、第161條之2、第161條之3、第163條之1
    及第164條至第170條規定之限制，合先敘明。
貳、實體事項：
一、上揭事實，業據被告李宗聯於警詢時及本院準備程序及審理
    時坦承不諱（見警卷第1至2頁、本院卷第31頁、第37至38頁
    、第105至106頁），核與被害人羅國志指訴情節（見警卷第
    4至5頁）相符，並有照片4張（見警卷第 6至7頁）附卷可稽
    ，足認被告自白與事實相符，應堪採信。本件事證明確，被
    告犯行洵堪認定，應依法論科。
二、按刑法第321條第 1項第2款規定將「門扇」、「牆垣」、「
    其他安全設備」並列，則所謂「門扇」專指門戶而言，應屬
    狹義─指分隔住宅或建築物內外之間之出入口大門而言。而
    所謂「其他安全設備」，指門扇牆垣以外，依通常觀念足認
    防盜之一切設備而言。如電網、門鎖、以及窗戶等是。至於
    已進入大門室內之住宅或建築物內部諸門，不論是房間門、
    廚房門、通往陽台之落地鋁製玻璃門，則應認係「其他安全
    設備」（司法院73年 7月7日（73）廳刑一字第603號函參照
    ）。經查，被告李宗聯以腳所踹開之前開資源回收場辦公室
    木門，具有藉其分隔、進出辦公室內外及防閑之功能，應屬
    刑法第321條第1項第 2款所稱之「門扇」。核被告李宗聯所
    為，係犯刑法第321條第1項第 2款之加重竊盜罪。公訴意旨
    認被告係以腳踹開大門後，再踹壞房門，進入房間內竊取上
    開電腦，惟查，被害人於警詢時證稱上開電腦係置放於辦公
    室內桌上等語（見警卷第 5頁），足認被告所竊物品係置放
    於辦公室內而非臥房內，起訴書記載為被告以腳踹開大門後
    ，再踹壞房門，進入房間內，起訴犯罪事實應予更正，附此
    敘明。其於91年間，因竊盜、強盜案件，經臺灣雲林地方法
    院以91年少訴字第1號判決判處應執行有期徒刑 4年5月確定
    ，於94年5月25日假釋出監，於95年4月 1日縮刑期滿執行完
    畢，嗣於98年間因違背安全駕駛致公共危險罪，經本院以98
    年度花交簡字第138號判處有期徒刑 3月，如易科罰金，以1
    千元折算1日，於98年7月 9日易科罰金執行完畢，有臺灣高
    等法院被告前案紀錄表1份附卷可稽，5年內故意再犯本件有
    期徒刑以上之罪，為累犯，應依刑法第47條第 1項規定，加
    重其刑。被告於偵查機關尚不知孰為犯人前，於花蓮縣警察
    局吉安分局偵辦被告另案竊盜罪借提訊問時，主動向該分局
    偵查佐黃國瑋承認本件竊盜犯行，業經證人黃國瑋於本院審
    理時證述綦詳（見本院卷第107至108頁），並接受本院之審
    理，符合刑法第62條前段自首規定之要件，依該規定得減輕
    其刑，並就上開刑之加重減輕，依法先加後減之。爰審酌被
    告正值壯年，不思以己力賺取生活所需，隨意竊取他人物品
    ，實無足取，且有如事實欄一所示於91年間，因竊盜案件，
    經法院判處罪刑確定並執行完畢，復於98、99年間多次因竊
    盜案件，經本院判處罪刑確定（尚未執行完畢），有臺灣高
    等法院被告前案紀錄表 1份附卷可稽，足徵其品行不佳，對
    於他人財產法益欠缺尊重，惟犯罪後坦承犯行，所竊物品價
    值尚非甚鉅等一切情狀，量處如主文所示之刑，以資儆懲。
據上論斷，應依刑事訴訟法第273條之1第1項、第299條第 1項前
段、第300條，刑法第321條第1項第2款、第47條第1項、第 62條
前段，判決如主文。
本案經檢察官簡淑如到庭執行職務
中    華    民    國    99    年    11    月    22    日
                  刑事第二庭    法  官  林季緯
以上正本證明與原本無異。
如不服本判決應於收受送達後10日內向本院提出上訴書狀，並應
敘述具體理由。其未敘述上訴理由者，應於上訴期間屆滿後20日
內向本院補提理由書(均須按他造當事人之人數附繕本)「切勿逕
送上級法院」。告訴人或被害人如對於本判決不服者，應具備理
由請求檢察官上訴，其上訴期間之計算係以檢察官收受判決正本
之日期為準。
中    華    民    國    99    年    11    月    30    日
                                書記官
附錄本判決論罪之法律條文：
中華民國刑法第321條第1項第2款:
（加重竊盜罪）
犯竊盜罪而有左列情形之一者，處 6月以上、5年以下有期徒刑：
一、於夜間侵入住宅或有人居住之建築物、船艦或隱匿其內而犯
    之者。
二、毀越門扇、牆垣或其他安全設備而犯之者。
三、攜帶兇器而犯之者。
四、結夥三人以上而犯之者。
五、乘火災、水災或其他災害之際而犯之者。
六、在車站或埠頭而犯之者。
前項之未遂犯罰之。

司法院資訊處製作；財團法人民間司法改革基金會備份。
